臺灣臺南地方法院刑事判決　
111年度易字第441號
公  訴  人  臺灣臺南地方檢察署檢察官
被      告  蘇南雄



上列被告因違反保護令案件，經檢察官提起公訴（111年度偵字
第4248號），本院判決如下：
    主  文
丙○○犯違反保護令罪，處有期徒刑陸月，如易科罰金，以新臺幣
壹仟元折算壹日。
    事  實
一、丙○○前為甲○○○之女婿，二人具有家庭暴力防治法第3條第3
    款之家庭成員關係。丙○○前因對甲○○○實施家庭暴力行為，
    經本院於民國109年2月4日以109年度家護字第41號核發民事
    通常保護令，裁定其不得對甲○○○實施身體或精神上不法侵
    害之行為、應遠離甲○○○住所(即臺南市○區○○路000巷00號)
    至少100公尺，有效期間為10個月、上開保護令復經本院以1
    09年度家護聲字第80號裁定有效期間延長2年，該等內容分
    別為丙○○自109年2月12日起、109年12月24日起所知悉。詎
    丙○○仍不知悔改，竟基於違反保護令之犯意，於110年12月6
    日21時許，前往臺南市○區○○路000巷00弄00號旁停車場，而
    未遠離甲○○○上開住所至少100公尺，並在該處辱罵三字經、
    對甲○○○實施精神上不法侵害之行為（涉犯妨害名譽罪嫌部
    分未據告訴），以此方式違反上開民事通常保護令。嗣甲○○
    ○報案處理，始悉上情。
二、案經臺南市政府警察局第五分局移送臺灣臺南地方檢察署檢
    察官偵查起訴。
    理  由
一、關於證據能力之認定：
㈠、本件所引用具傳聞證據性質之供述證據，因檢察官及被告丙○
    ○於本案言詞辯論終結前，均未爭執證據能力，本院審酌前
    開證據之作成或取得之狀況，並無非法或不當取證之情事，
    且亦無顯不可信之情況，依刑事訴訟法第159條之5規定，均
    具有證據能力。
㈡、其餘非供述證據性質之證據資料，則均無違反法定程序取得
    之情形，依刑事訴訟法第158條之4規定之反面解釋，亦應有
    證據能力，合先敘明。
二、上開犯罪事實，業據被告於本院審理中坦承不諱（本院卷第
    42頁），核與證人即被害人甲○○○於警詢時證述之情節大致
    相符（警卷第7-8頁），並有本院109年度家護字第41號民事
    通常保護令、本院109年度家護聲字第80號民事裁定、臺南
    市政府警察局歸仁分局109年2月12日及109年12月24日保護
    令執行紀錄表、執行保護令權益告知單、家庭暴力相對人訪
    查紀錄表、家庭暴力案件加害人告誡約制書、GOOGLE地圖附
    卷足佐（警卷第9-11、19、24、27、31-32、131-139頁、本
    院卷第31頁），堪認被告上開任意性之自白，確與事實相符
    ；是本件事證明確，被告犯行洵堪認定，應予依法論科。
三、核被告所為，係犯家庭暴力防治法第61條第1款、第4款之違
    反保護令罪。被告違反之通常保護令內容雖有2款，然被告
    之行為係違反同一保護令之禁止裁定，應僅構成1個違反保
    護令罪。爰審酌被告多次因違反保護令犯行，分別經本院以
    109年度簡字第3085號判處拘役40日、以109年度簡字第3464
    號判處拘役50日（3罪）並定應執行拘役120日、以110年度
    易字第172號判決處有期徒刑5月確定，有臺灣高等法院被告
    前案紀錄表在卷可按，顯見被告於前揭案件審理判決確定後
    ，仍不思悔改，再犯本件犯行，足見其欠缺自制能力，法紀
    觀念薄弱，復參酌被告於本院審理時坦承犯行，及其係大學
    畢業、離婚、從事塑膠代工之智識程度、生活狀況等一切情
    狀，量處如主文所示之刑，並諭知易科罰金之折算標準，以
    資懲儆。
據上論斷，應依刑事訴訟法第299條第1項前段，家庭暴力防治法
第61條第1、4款，刑法第11條前段、第41條第1項前段，判決如
主文。
本案經檢察官廖羽羚提起公訴、乙○○到庭執行職務。
中　　華　　民　　國　　111 　年　　5 　　月　　31　　日
                  刑事第五庭    法　官　蔡奇秀
以上正本證明與原本無異。
如不服本判決應於收受本判決後20日內向本院提出上訴書狀，並
應敘述具體理由。其未敘述上訴理由者，應於上訴期間屆滿後20
日內向本院補提理由書狀（均須按他造當事人之人數附繕本）「
切勿逕送上級法院」。 
　　　　　　　　　　　　　　　　書記官　黃郁淇
中　　華　　民　　國　　111 　年　　5 　　月　　31　　日
附錄所犯法條全文   
家庭暴力防治法第61條
違反法院依第 14 條第 1 項、第 16 條第 3 項所為之下列裁定
者，為本法所稱違反保護令罪，處 3 年以下有期徒刑、拘役或
科或併科新臺幣 10 萬元以下罰金：
一、禁止實施家庭暴力。
二、禁止騷擾、接觸、跟蹤、通話、通信或其他非必要之聯絡行
    為。
三、遷出住居所。
四、遠離住居所、工作場所、學校或其他特定場所。
五、完成加害人處遇計畫。